【裁判字號】    89,易,4484
【裁判日期】    900306
【裁判案由】    毒品危害防制條例
【裁判全文】
臺灣板橋地方法院刑事判決                        八十九年度易字第四四八四號
    公  訴  人  臺灣板橋地方法院檢察署檢察官
    被      告  甲○○
右列被告因違反毒品危害防制條例案件，經檢察官提起公訴（八十九年度毒偵字第六
二三五號）及移送併案審理（八十九年度毒偵字第七二二八號），本院判決如左：
    主  文
甲○○連續施用第二級毒品，處有期徒刑陸月，如易科罰金以佰元折算壹日。
    事  實
一、甲○○前因施用第二級毒品案件，經本院以八十八年度毒聲字第二九四五號、八
    十八年度毒聲字第八一三０號先後二次裁定送觀察、勒戒後，均無繼續施用毒品
    之傾向，經台灣板橋地方法院檢察署檢察官分別於八十八年五月三十一日以八十
    八年度偵字第一二０一七號、八十九年一月二十七日八十八年度毒偵字第三四五
    八號為不起訴處分後，仍不知悔改，竟基於施用第二級毒品安非他命之概括犯意
    ，分別於八十九年二月十三日、八十九年九月四日下午，在台北縣土城市○○路
    ○段三二一巷四十二號一樓住處，以將安非他命置於吸食器內以火燒烤，使生煙
    燻，再吸入體內之方式，連續施用第二級毒品安非他命二次。嗣經警於八十九年
    二月十四日二十二時五十分許查獲甲○○之友人鄧鏡壽涉嫌施用第二級毒品安非
    他命後，經鄧鏡壽供述而經警於八十九年二月十四日二十三時五十分許通知甲○
    ○至台北縣警察局板橋分局後埔派出所採尿送驗，及於同年九月五日二十時許，
    在台北市○○區○○路二段二０二號緝獲甲○○後採其尿液送驗，均呈甲基安非
    他命陽性反應，始查悉上情。
二、案經台北縣警察局板橋分局報請台灣板橋地方法院檢察署檢察官偵查起訴，及台
    北市政府警察局文山第一分局移請台灣台北地方法院檢察署呈請台灣高等法院檢
    察署令轉台灣板橋地方法院檢察署檢察官移送併案審理。
    理  由
一、右揭事實，業據被告甲○○供承不諱，且被告先後二次於八十九年二月十五日凌
    晨一時許在台北縣警察局板橋分局後埔派出所所採之尿液及於同年九月五日二十
    時許，經警緝獲後在台北市政府警察局文山第一分局所採之尿液，經分別送請台
    北縣衛生局、法務部調查局及台北市療養院、台灣檢驗科技股份有限公司檢驗結
    果，均呈甲基安非他命反應，此有台北縣衛生局八十九年三月二十七日八九北衛
    六字第一五二００號函附之尿液煙毒檢驗成績書、法務部調查局九十年一月四日
    （八九）陸（一）字第八九一００六六一號檢驗通知書及台北市療養院八十九年
    九月十一日煙毒尿液檢驗報告書、台灣檢驗科技股份有限公司八十九年九月二十
    六日濫用藥物尿液檢驗報告各乙紙在卷足憑。又被告前因施用毒品案件，先後二
    次經送觀察、勒戒後，均認無繼續施用毒品之傾向，經檢察官分別為不起訴處分
    確定，有台灣高等法院被告全國前案紀錄表、台灣高等法院檢察署刑案紀錄簡覆
    表各乙份在卷可參。是本件事證明確，被告三犯施用第二級毒品之犯行，應堪認
    定。
二、核被告所為，係犯毒品危害防制條例第十條第二項之施用第二級毒品罪。其先後
    二次犯行，時間緊接，罪名及犯罪構成要件均屬相同，顯係基於概括犯意為之，
    為連續犯，依刑法第五十六條之規定，應以一罪論並加重其刑。又被告二次持有
    第二級毒品安非他命之低度行為，應為其施用第二級毒品安非他命之高度行為所
    吸收，均不另論罪。爰審酌被告犯罪之動機、目的、手段，其前有施用第二級毒
    品安非他命之犯罪紀錄，業經二次觀察勒戒仍再次施用毒品，及其品性、生活狀
    況、智識程度，及犯罪後之態度尚佳等一切情狀，量處如主文所示之刑；又被告
    行為後原刑法第四十一條之規定：「犯最重本刑為三年以下有期徒刑之刑之罪，
    而受六月以下有期徒刑或拘役之宣告，因身體、教育、職業或家庭之關係或其他
    正當事由，執行顯有困難者，得以一元以上三元以下折算一日，易科罰金。」，
    已於九十年一月四日經修正為刑法第四十一條第一項，該規定為：「犯最重本刑
    為五年以下有期徒刑之刑之罪，而受六月以下有期徒刑或拘役之宣告，因身體、
    教育、職業或家庭之關係或其他正當事由，執行顯有困難者，得以一元以上三元
    以下折算一日，易科罰金。但確因不執行所宣告之刑，難收矯正之效，或難以維
    持法秩序者，不在此限。」，並於同年月十日經總統公布施行，經新舊法比較結
    果，修正後之新法對被告易科罰金之宣告並不生影響，爰適用裁判之新法，諭知
    易科罰金之折算標準，以示懲儆。
三、檢察官移送併辦被告於八十九年九月四日下午，施用第二級毒品安非他命一次之
    犯行，與已起訴之八十九年二月十三日施用第二級毒品安非他命之犯行，有連續
    犯之裁判上一罪關係，本院自得併加審究，附此敘明。
據上論斷，應依刑事訴訟法第二百九十九條第一項前段，毒品危害防制條例第十條第
二項，刑法第十一條前段、第二條第一項前段、第五十六條、第四十一條第一項，罰
金罰鍰提高標準條例第二條，判決如主文。
本案經檢察官張葉志飛庭執行職務
中      華      民      國    九十    年      三      月      六      日
                                    臺灣板橋地方法院刑事第四庭
                                        法  官  高  明  德
右正本證明與原本無異。
如不服本判決，應於判決送達後十日內，向本院提出上訴狀。
                                        書記官  高  玉  彬
中      華      民      國      九十    年      三      月      六      日
附錄本案所犯法條全文
毒品危害防制條例第十條：
施用第一級毒品者，處六月以上五年以下有期徒刑。
施用第二級毒品者，處三年以下有期徒刑。


司法院資訊處製作；財團法人民間司法改革基金會備份。
